【裁判字號】    97,審易,451
【裁判日期】    970505
【裁判案由】    竊盜
【裁判全文】
臺灣高雄地方法院刑事判決             97年度審易字第451號
公  訴  人  臺灣高雄地方法院檢察署檢察官
被      告  丙○○
                    （現於台灣高雄第二監獄）
上列被告因竊盜案件，經檢察官提起公訴（97年度偵字第5953號
），嗣因被告就被訴事實為有罪之陳述，經本院依簡式審判程序
審理，判決如下：
    主  文
丙○○犯攜帶兇器竊盜罪，累犯，處有期徒刑拾月，扣案之壹字
型螺絲起子壹支沒收。又犯踰越牆垣竊盜罪，累犯，處有期徒刑
拾月。又犯偽造署押罪，累犯，處有期徒刑伍月，偽造如附表所
示之「劉勳強」署名及指印均沒收。應執行有期徒刑貳年，扣案
之壹字型螺絲起子壹支、偽造如附表所示之「劉勳強」署名及指
印均沒收。
    事  實
一、丙○○前於民國94年間，因違反竊盜、毒品危害防制條例案
    件，分別經法院判處有期徒刑6 月、9 月確定，經定應執行
    有期徒刑1 年1 月確定，於95年10月14日縮刑期滿執行完畢
    （最後55日係執行另案違反動產擔保交易法之拘役55日）。
二、丙○○猶不知悔改，復意圖為自己不法之所有，基於竊盜之
    故意，先於96年10月21日下午3 時許，在高雄市○○區○○
    街23號前，以其所有之1 字型螺絲起子插入機車鑰匙孔電門
    轉動引擎之方式，竊取甲○○所有停放於該處之車號ZYP-49
    0 號機車（價值新台幣【下同】7000元），得手後以之為代
    步工具使用。復於同年月23日下午5 時20分許，騎乘上開機
    車至高雄市左營區半屏山後巷28號建台水泥股份有限公司（
    下稱建台公司）廠房旁，旋即翻越該公司之圍牆，進入後徒
    手竊取該公司之西屋牌工業馬達6 顆（價值6000元），得手
    後將之置於上開機車之踏板上逸去。嗣於96年10月23日下午
    5 時30分許，丙○○騎乘前開贓車載運上揭馬達，途經高雄
    市左營區半屏山後巷時，因形跡可疑，為警攔查，而查獲上
    情。
三、丙○○為警逮捕後，惟恐真實身分被發現，竟基於偽造署押
    之故意，接續於高雄市政府警察局左營分局左營派出所、臺
    灣高雄地方法院檢察署接受訊問時，冒用其兄劉勳強之名義
    應訊，並接續在附表所示文件內偽簽劉勳強之署名並捺指印
    ，足生損害於劉勳強及司法機關追緝犯罪嫌疑人之真實性。
    嗣因丙○○前已於另案（毒品）中，冒用劉勳強之名義應訊
    ，為檢察官發覺，而丙○○於本件竊盜案件移送內勤訊問後
    ，內勤檢察官即與上開毒品案件之承辦檢察官聯繫，始查悉
    上情。
四、案經被害人甲○○、建台公司分別訴由高雄市政府警察局左
    營分局報告臺灣高雄地方法院檢察署檢察官、暨檢察官自動
    檢舉偵查起訴。
    理  由
一、本件被告丙○○所犯係死刑、無期徒刑、最輕本刑為3 年以
    上有期徒刑以外之罪，其於準備程序中就被訴事實為有罪之
    陳述，經本院告知簡式審判程序之旨，並聽取公訴人及被告
    之意見後，改依簡式審判程序審理。
二、上開事實業據被告於偵訊、本院審理時自白不諱，核與告訴
    人乙○○（甲○○之夫）、丁○○（建台公司之代理人）於
    警詢之指述相符，並有扣押筆錄、扣押物品目錄表、贓物認
    領保管單、照片、內政部警政署96年12月14日刑紋字第0960
    177103號鑑驗書附卷可稽，且有1 字型螺絲起子1 支扣案足
    憑，本件罪證明確，被告犯行堪以認定。
三、被告持以為本件竊盜犯行之1 字型螺絲起子1 支，係金屬材
    質構成，質地堅硬，客觀上足以對人之生命身體、安全構成
    威脅，自屬兇器無訛。是核被告所為，就竊取機車部分，係
    犯刑法第321 條第1 項第3 款之攜帶兇器竊盜罪；就竊取馬
    達部分，係犯同條第1 項第2 款之踰越牆垣竊盜罪；就冒名
    應訊部分，係犯刑法第217 條第1 項之偽造署押罪。被告先
    後多次在附表所示文件上偽造「劉勳強」簽名及指印之行為
    ，係利用同一機會，在密接之時地就同一犯罪構成事實，本
    於單一偽造署押犯意之接續動作，為接續犯，僅論以一偽造
    署押罪。附表編號七之偽造署押犯行雖未據檢察官提起公訴
    ，惟此部分犯行與前開判決有罪之偽造署押犯行，有接續犯
    之裁判上一罪關係，本院自得併予審理。被告所犯上開3 罪
    間，犯意各別，行為互殊，應予分論並罰。又被告有事實欄
    所載之有期徒刑執行完畢紀錄，此有臺灣高等法院被告前案
    紀錄表1 份在卷可稽，是被告受有期徒刑執行完畢後，5 年
    內再故意犯有期徒刑以上之罪，均為累犯，應依刑法第47條
    第1 項規定，分別加重其刑。本院審酌被告前有多次竊盜前
    案，且其四肢健全，竟不思以己力正當賺取金錢，率爾竊取
    他人財物，已有不該，又其前已冒用其兄之名義於毒品案件
    中應訊，猶不知悔改再犯，再次冒用其兄名義應訊，企圖逃
    避刑責，惡性非輕，惟念其所竊財物已由被害人領回，及其
    犯罪之手段等一切情狀，分別量處如主文所示之刑，且本院
    依其上開犯罪情節認檢察官求處有期徒刑2 年為允當，爰依
    檢察官之求刑定其應執行之刑為有期徒刑2 年。至偽造如附
    表所示之「劉勳強」署名及指印，均係被告所偽造，已如前
    述，應依刑法第219 條之規定，宣告沒收。另扣案之螺絲起
    子1 支，係被告所有供犯罪所用之物，此據被告於檢察官偵
    訊時供陳在卷，爰依刑法第38條第1 項第2 款，宣告沒收之
    。
據上論斷，應依刑事訴訟法第273 條之1 第1 項、第299 條第1
項前段、刑法第321 條第1 項第2 款、第3 款、第217 條第1 項
、第47條第1 項、第51條第5 款、第219 條、第38條第1 項第2
款，判決如主文。
本案經檢察官鄭益雄到庭執行職務。
中    華    民    國    97    年    5     月    5     日
                  刑事第七庭  法  官  李淑惠
以上正本證明與原本無異。
如不服本判決應於收受本判決後10日內向本院提出上訴書狀，並
應敘述具體理由，如未敘述上訴理由者，應於上訴期間屆滿後20
日內補提理由書狀於本院（均須按他造當事人之人數附繕本）「
切勿逕送上級法院」。
中    華    民    國    97    年    5     月    5     日
                              書記官  王淑娟
附表：
┌──┬──────────┬──────────────┐
│編號│文件名稱            │偽造之署押及數量            │
├──┼──────────┼──────────────┤
│一  │96年10月23日夜間8時 │劉勳強署名共2 枚、指印共2 枚│
│    │30起至同日夜間8時40 │（含騎縫處之指印）          │
│    │分止於左營派出所之調│                            │
│    │查筆錄。            │                            │
├──┼──────────┼──────────────┤
│二  │96年10月24日中午12時│劉勳強署名共2 枚、指印共6 枚│
│    │5分起至該日中午12時 │（含騎縫處之指印）          │
│    │25止，於左營派出所之│                            │
│    │調查筆錄。          │                            │
├──┼──────────┼──────────────┤
│三  │高雄市政府警察局左營│劉勳強署名5枚、指印7枚      │
│    │分局通知書2紙及權利 │                            │
│    │告知書3紙           │                            │
├──┼──────────┼──────────────┤
│四  │搜索扣押筆錄        │劉勳強署名2枚、指印6枚（含騎│
│    │                    │縫處之指印）                │
├──┼──────────┼──────────────┤
│五  │高雄市政府警察局左營│劉勳強署名3枚、指印3枚      │
│    │分局扣押物品目錄表  │                            │
├──┼──────────┼──────────────┤
│六  │劉勳強口卡資料      │劉勳強署名2枚、指印2枚      │
├──┼──────────┼──────────────┤
│七  │臺灣高雄地方法院檢察│劉勳強署名1枚               │
│    │署96年度偵字第30492 │                            │
│    │號偵查卷96年10月24日│                            │
│    │內勤訊問筆錄        │                            │
└──┴──────────┴──────────────┘
附錄本件論罪科刑法條
中華民國刑法第321條：
犯竊盜罪而有左列情形之一者，處 6 月以上、 5 年以下有期徒
刑：
一  於夜間侵入住宅或有人居住之建築物、船艦或隱匿其內而犯
    之者。
二  毀越門扇、牆垣或其他安全設備而犯之者。
三  攜帶兇器而犯之者。
四  結夥三人以上而犯之者。
五  乘火災、水災或其他災害之際而犯之者。
六  在車站或埠頭而犯之者。
前項之未遂犯罰之。
中華民國刑法第217條：
偽造印章、印文或署押，足以生損害於公眾或他人者，處3年以
下有期徒刑。
盜用印章、印文或署押，足以生損害於公眾或他人者，亦同。


司法院資訊處製作；財團法人民間司法改革基金會備份。
